【裁判字號】    97,家簡上,4
【裁判日期】    981215
【裁判案由】    分割遺產等
【裁判全文】
臺灣臺中地方法院民事判決             97年度家簡上字第4號
上  訴  人  辛○○
訴訟代理人  黃逸仁律師
視同上訴人  戊○○
            己○○
            壬○○
            癸○○
            丙○○
            甲○○
兼上列五人  丁○○
之共同訴訟
代  理  人
被  上訴人  庚○○
訴訟代理人  子○○
上列當事人間請求分割遺產等事件，上訴人對於中華民國97年10
月15日本院臺中簡易庭96年度中家簡字第17號第一審民事判決提
起上訴，本院於民國98年12月1日言詞辯論終結，判決如下：
    主      文
原判決除確定部分外廢棄。
兩造就被繼承人黃石頭所遺如附表一所示之遺產，應依如附表三
、四所示方法分割。
原判決關於命上訴人給付被上訴人新臺幣貳拾伍萬伍仟肆佰壹拾
壹元部分，及准予假執行廢棄部分，被上訴人於第一審之訴駁回
。
第一審（除確定部分外）、第二審訴訟費用由兩造依附表五之比
例負擔。
    事實及理由
甲、程序方面：
壹、本件請求分割遺產訴訟，訴訟標的對於共同訴訟人全體必須
    合一確定，係屬固有必要共同訴訟，而共同訴訟人中之一人
    對於判決提起上訴，上訴行為在形式上係有利益於共同訴訟
    人全體，其上訴效力，應及於全體。故上訴人提起上訴之行
    為，依民事訴訟法第56條第1項第1款規定，其效力自及於未
    提起上訴之同造繼承人戊○○、己○○、癸○○、壬○○、
    丙○○、甲○○、丁○○等7人，爰依法併列其等7人為視同
    上訴人。
貳、本件視同上訴人戊○○、己○○、癸○○、壬○○、丙○○
    、甲○○、丁○○受合法通知，無正當理由，未於言詞辯論
    期日到場，核無民事訴訟法第386 條各款所列情形，依同法
    第385條第1項規定，爰依被上訴人之聲請，由其一造辯論而
    為判決。
乙、實體方面：
壹、被上訴人起訴主張：
一、被繼承人黃石頭於民國94年9 月15日死亡，被上訴人、上訴
    人及視同上訴人戊○○、丙○○、丁○○均為其子女，視同
    上訴人己○○、癸○○、壬○○之父黃華郎及視同上訴人甲○○之母黃鳳嬌雖同為被繼承人黃石頭之子女，但均於繼承
    開始前死亡，依法分別由視同上訴人己○○、癸○○、壬○○、甲○○代位繼承黃華郎、黃鳳嬌之應繼分。
二、上訴人於被繼承人黃石頭死亡之時，除向其他繼承人表示要
    提領黃石頭之存款新臺幣（下同）150 萬餘元，以辦理喪葬
    事宜外，並向視同上訴人丙○○要回被繼承人黃石頭寄存之
    137 萬餘元，且稱所有款項於辦妥喪葬事宜後，再行分配予
    其餘繼承人，被上訴人及視同上訴人均不疑有他，遂將戶籍
    謄本交予上訴人，並蓋用印章，以供上訴人領取被繼承人黃
    石頭存款之用；視同上訴人丙○○亦於94年9月22日匯款137
    萬3076元予上訴人之配偶即原審共同被告顏惜菲。詎料上訴
    人於辦理喪葬事宜完畢後迄今，仍未結算分配被繼承人黃石
    頭之遺產。
三、被繼承人黃石頭之遺產計有定期存款72萬6811元、活期存款
    89萬9900元及視同上訴人丙○○匯款137萬3076元，合計299
    萬9787元。兩造間並無不得分割遺產之約定，則分割後被上
    訴人、上訴人及視同上訴人戊○○、丙○○、丁○○、甲○○應各得42萬8541元，視同上訴人己○○、癸○○、壬○○
    則各得14萬2847元。
四、上訴人明知上開299 萬9787元為被繼承人黃石頭之遺產，應
    於辦理喪葬事宜後分配予全體繼承人，詎屢經催告仍置之不
    理，顯有侵害繼承權之情事，而有不法侵權行為，自應負賠
    償責任等語，起訴聲明求為判決：(一)上訴人應將遺產分割為
    被上訴人、上訴人與視同上訴人戊○○、丙○○、丁○○、
    甲○○各分得42萬8541元，視同上訴人己○○、癸○○、壬○○各分得14萬2847元。(二)上訴人、原審共同被告顏惜菲應
    連帶給付上開42萬8541元予被上訴人，暨自起訴狀繕本送達
    翌日起至清償日止，按週年率百分之5 計算之利息。(三)願供
    擔保請准宣告假執行（原審判決：(一)被上訴人、上訴人與視
    同上訴人公同共有之遺產（被繼承人黃石頭對上訴人之34
    萬1074元債權、全體繼承人對上訴人之7 萬3731元不當得
    利返還請求權、全體繼承人對上訴人之137 萬3076元不當
    得利返還請求權），准予分割，其分割方法為：上訴人、被
    上訴人、視同上訴人戊○○、丙○○、丁○○、甲○○各分
    得25萬5411元之債權；視同上訴人己○○、癸○○、壬○○
    各分得8萬8138元之債權。(二)上訴人應給付被上訴人25萬541
    1元，及自95年12月28日起至清償日止，按週年利率百分之5
    計算之利息。(三)就前項准許部分，為假執行之宣告，及駁回
    被上訴人其餘之訴及其假執行之聲請。上訴人就其敗訴部分
    上訴，被上訴人則對其敗訴部分未據聲明不服，此部分業已
    確定）。
五、被上訴人於本院聲明：駁回上訴，併補充陳述稱：
    上訴人辛○○所述受被繼承人黃石頭生前所託捐贈紫靈巖建
    廟功德金之事，並無他人知悉，且被繼承人黃石頭生前是不
    去寺廟的等語。
貳、上訴人辛○○則聲明：(一)原判決廢棄。(二)上開廢棄部分，被
    上訴人在第一審之訴及假執行之聲請應予駁回。併辯稱：
一、上訴人為辦理被繼承人黃石頭之喪葬事宜所支出之費用明細
    包括：救護車運送費用4400元、勞務費5萬元、骨灰罈9萬50
    00元、塔位16萬1000元、禮儀社36萬7680元、風水師費用 7
    萬2000元、手尾錢6萬元、往生後民俗祭祀費用2萬5000元，
    合計83萬5080元。
二、被繼承人黃石頭生前同意捐贈紫靈巖建廟功德金30萬元，其
    住院醫療雜支費用為5 萬26元；又被繼承人黃石頭之配偶由
    臺南移靈臺中費用21萬7000元、祖墳遷葬費用4 萬7800元，
    合計共61萬4826元，均由上訴人支付，此為被繼承人生前未
    償還債務，應屬繼承標的。
三、被上訴人曾向被繼承人黃石頭借貸5 萬元，迄今仍未歸還。
四、上訴人於本院併補充陳述：為被繼承人黃石頭辦理喪葬事宜
    而支出手尾錢共計6萬1000元、風水師費用7萬2000元、勞務
    費用5 萬元；又上訴人受被繼承人黃石頭委託辦理其配偶移
    靈事宜，而支付風水師費用3 萬6000元，上開費用均應自被
    繼承人黃石頭遺產中扣除。又被上訴人以前配偶子○○擔任
    債務人，被上訴人則自任連帶保證人，於72年11月24日，以
    被繼承人黃石頭所有門牌號碼：臺中市○○區○○路154 巷
    50弄9 號之房屋，向臺中市第一信用合作社辦理抵押借款40
    萬元，嗣由被繼承人黃石頭代為清償被上訴人之上開債務，
    上訴人迄今尚未返還該筆借款，是被上訴人對被繼承人負有
    40萬元之債務，此部分亦應自被上訴人之應繼分中扣還。
、視同上訴人戊○○、己○○、癸○○、壬○○、丙○○、甲○○、丁○○均未於言詞辯論期日到場，亦未提出書狀作何
    聲明或陳述。
肆、本件兩造經本院整理並簡化爭點，結果如下：
一、不爭執事項：
  (一)被繼承人黃石頭於94年9 月15日死亡，上訴人及視同上訴人
    戊○○、己○○、癸○○、壬○○、丙○○、甲○○、丁○○與被上訴人為其全體繼承人，應繼分如附表五所示。
  (二)被繼承人黃石頭於死亡前尚有定期存款72萬6811元、活期存
    款89萬9900元及寄存於視同上訴人丙○○處之137 萬3076元
    ；上訴人於被繼承人黃石頭死亡前之94年9月7日即以黃石頭
    名義將活期存款89萬9900元領取殆盡，並於被繼承人黃石頭
    死亡後之94年10月14日提領定期存款72萬6811元；復於94年
    9 月22日以其配偶顏惜菲帳戶受領視同上訴人丙○○歸還之
    137萬3076元。
  (三)上訴人因受被繼承人黃石頭生前委託處理祖墳遷葬、配偶移
    靈、支付醫療費用等事宜，而經被繼承人黃石頭授權提領89
    萬9900元，嗣上訴人以該款項支付被繼承人黃石頭住院醫療
    雜支費用5 萬26元、黃石頭生前囑託族親黃聖盟辦理祖墳遷
    葬所應分擔之費用4 萬7800元、配偶移靈費用19萬7000元（
    含包括靈骨塔位費用16萬1000元、風水師費用3 萬6000元）
    。
  (四)上訴人於繼承開始後經全體繼承人同意而提領被繼承人黃石
    頭定期存款72萬6811元，並用於支付辦理被繼承人黃石頭喪
    葬事宜，共計支出民俗祭祀費用2 萬5000元、禮儀社費用36
    萬7680元、救護車費用4400元、骨灰罈9 萬5000元、靈骨塔
    位16萬1000元、風水師費用7 萬2000元；另有給子孫手尾錢
    共6萬1000元。
  (五)上訴人於繼承開始後以其配偶顏惜菲帳戶受領視同上訴人丙○○歸還之137 萬3076元匯款，屬無法律上原因而受利益，
    並致其餘繼承人受有損害，應負返還該不當得利之義務。
二、兩造爭點之所在：
  (一)上訴人為處理被繼承人黃石頭生前委託事項而支出之費用，
    是否包括捐贈紫靈巖建廟功德金30萬元？
  (二)上訴人是否曾為黃石頭辦理後事支出勞務費，如有其數額為
    何？
  (三)被上訴人是否對被繼承人黃石頭負有40萬元之債務？
伍、得心證之理由：
一、被上訴人主張被繼承人黃石頭於94年9 月15日死亡，被上訴
    人、上訴人、視同上訴人戊○○、己○○、癸○○、壬○○
    、丙○○、甲○○、丁○○、均為其繼承人，應繼分如附表
    四所示；被繼承人黃石頭於死亡前尚有定期存款72萬6811元
    、活期存款89萬9900元及寄存於被告丙○○處之137 萬3076
    元；而上訴人於被繼承人黃石頭死亡前之97年9月7日即以被
    繼承人黃石頭之名義將上開活期存款89萬9900元領取殆盡，
    並於被繼承人黃石頭死亡後，經全體繼承人同意，於97年10
    月14日提領定期存款72萬6811元；復於97年9 月22日以其配
    偶即原審共同被告顏惜菲之帳戶受領視同上訴人丙○○歸還
    之137 萬3076元；另兩造並無不得分割遺產之協議等情，均
    為到庭之兩造所不爭執，自堪信為真實。
二、上訴人辯稱其以被繼承人黃石頭生前授權提領之活期存款89
    萬9900元支付被繼承人黃石頭之住院醫療雜支5 萬26元、被
    繼承人黃石頭生前囑託族親黃聖盟辦理祖墳遷葬所應分擔之
    費用4 萬7800元、被繼承人配偶移靈費用19萬7000元（包括
    靈骨塔位費用16萬1000元、風水師費用3 萬6000元）等情，
    為到庭之兩造所不爭執，並有上訴人提出之清泉綜合醫院收
    據附卷可稽；且分據證人黃聖盟於97年4 月22日原審言詞辯
    論時、證人乙○○於98年7 月16日本院準備程序時到庭證述
    明確，信屬真實。另上訴人辯稱有受被繼承人黃石頭所託，
    以上開存款，捐贈紫靈巖建廟功德金30萬元等情，業據提出
    感謝狀1 紙在卷可證，亦堪信為真實。至上訴人抗辯為處理
    被繼承人黃石頭之配偶移靈事宜，另支出往返車資、祭祀供
    品共計2 萬元乙節，為被上訴人所否認，上訴人就此有利於
    己之事實，復未舉證以實其說，尚難採信。準此，上訴人受
    託處理被繼承人黃石頭生前委託事項而支出之費用共為59萬
    4826元，以上開活期存款支付後，尚有剩餘30萬5074元，亦
    屬全體繼承人公同共有之債權，自應列入被繼承人黃石頭之
    遺產內分配。
三、又按繼承人之喪葬費用，是否為繼承費用，民法雖未為規定
    ，然此項費用既為完成被繼承人之後事所不可缺，參酌遺產
    及贈與稅法第17條第1項第9款亦規定被繼承人之喪葬費用由
    繼承財產扣除，自應由遺產負擔。上訴人抗辯有以在被繼承
    人黃石頭死亡後，經全體繼承人同意所提領之定期存款72萬
    6811元，辦理被繼承人黃石頭喪葬事宜，共計支出民俗祭祀
    費用2 萬5000元、禮儀社費用36萬7680元、救護車費用4400
    元、骨灰罈9萬5000元、靈骨塔位16萬1000元、風水師費用7
    萬2000元；另有給予子孫手尾錢合計6 萬1000元等情，均為
    到庭之兩造所不爭執，且有各該收據在卷為憑，並經證人乙○○於98年7 月16日本院準備程序時到庭證述無訛，俱堪信
    為真實。至於上訴人抗辯另有支出勞務費用5 萬元部分，則
    為被上訴人所否認，上訴人亦未能舉證證明之，自難採認。
    故而，上訴人主張辦理被繼承人黃石頭之喪葬事宜支出費用
    共為78萬6080元，應予扣除，自屬有據。而上開喪葬費用經
    以上訴人經全體繼承人同意提領之被繼承人黃石頭定期存款
    72 萬6811元支付後，尚不足5萬9269元，此部分應由被繼承
    人黃石頭之遺產負擔之。
四、上訴人雖又辯稱被上訴人曾以前配偶子○○擔任債務人，並
    自任連帶保證人，於72年11月24日，以被繼承人黃石頭所有
    門牌號碼：臺中市○○區○○路154巷50弄9號之房屋，向臺
    中市第一信用合作社辦理抵押借款40萬元，嗣由被繼承人黃
    石頭代為清償之上開債務，上訴人迄今尚未返還該筆借款，
    是被上訴人對被繼承人負有40萬元之債務，惟此為被上訴人
    所否認。經查，上訴人固提出土地建築改良物抵押權設定契
    約書、抵押權債務清償證明書影本各1 份為證，惟依上開契
    約書之記載，該契約之債務人為子○○，被上訴人僅為連帶
    保證人，是縱上訴人抗辯該筆借款債務係由被繼承人黃石頭
    代為清償等情為真，亦難認被上訴人對被繼承人黃石頭負有
    40萬元債務乙節為真實。
五、按繼承人有數人時，在分割遺產前，各繼承人對於遺產之全
    部為公同所有；又除依公同關係所由規定之法律或契約另有
    規定外，公同共有物之處分及其他之權利行使，應得公同共
    有人全體之同意，民法第1151條、第828條第2項分別定有明
    文；又按公同共有人受領公有同共有債權之清償，應共同為
    之。除得全體公同共有人之同意外，無由其中一人或數人單
    獨受領之權；公同共有債權與多數債權人有同一目的之數個
    債權，得各自或共同為全部或一部之請求，而債權人對其中
    一人為全部之給付，即可消滅其債務之連帶債務不同。債務
    人須向公同共有人全體為清償始生消滅債權之效力（最高法
    院79年度臺上字第1240號、85年度臺上字第2603號判決意旨
    參照）。查本件被繼承人黃石頭於生前將137 萬3076元寄存
    於視同上訴人丙○○處，而對視同上訴人丙○○取得上開款
    項之返還請求權，而是項債權於被繼承人黃石頭死亡後，亦
    屬於遺產之範圍，而屬全部繼承人公同共有之債權。揆諸前
    揭說明，除經全體繼承人同意外，當由視同上訴人丙○○向
    全體繼承人返還之，始生清償之效力。惟視同上訴人丙○○
    於被繼承人黃石頭死亡後，逕向上訴人清償，既非向繼承人
    全體為清償，自不生清償之效力。故而，被繼承人黃石頭對
    視同上訴人丙○○之137 萬3076元之返還請求權，並未因清
    償而消滅，而應列入遺產中分配。
六、從而，被繼承人黃石頭之遺產，應包括對上訴人之30萬5074
    元返還請求權、對視同上訴人丙○○之137 萬3076元返還請
    求權，惟上訴人支出之喪葬費用5 萬9269元部分，應先以遺
    產清償之。又按遺產分割後，各繼承人按其所得部分，對於
    他繼承人因分割而得之債權，就遺產分割時債務人之支付能
    力，負擔保之責，民法第1169條第1 項定有明文。查被繼承
    人黃石頭之遺產包含對上訴人及視同上訴人丙○○之返還請
    求權，而上訴人及視同上訴人丙○○之支付能力容有不同，
    若擇其中一返還請求權清償上開喪葬費用，對全體繼承人而
    言，難期公平。是本院認喪葬費用部分，應自上開返還請求
    權中平均償還，即依序就上訴人、視同上訴人丙○○部分扣
    除2萬9634元、2萬9635元（計算方式：59269/2=29634.5 ，
    因恐計算至元以下過於苛細，爰略作調整）。準此，本件應
    予分割之遺產應如附表一所示，共計0000000 元（計算方式
    ：000000-00000=275440元、0000000-00000=0000000元、27
    5440+0000000=0000000）。
七、綜上所述，被繼承人黃石頭之遺產為161 萬8881元，應由兩
    造依如附表五之應繼分比例繼承，亦即上訴人、被上訴人、
    視同上訴人戊○○、丙○○、丁○○、甲○○各應分得23萬
    1269元（計算方式：0000000/7=231268.7，元以下四捨五入
    ）；視同上訴人己○○、癸○○、壬○○各應分得7 萬7089
    元（計算方式：231268.7/3=77089.5，元以下無條件捨去）
    。
八、又按繼承人中如對於被繼承人負有債務者，於遺產分割時，
    應按其債務數額，由該繼承人之應繼分內扣還，民法第1172
    條定有明文。查上訴人及視同上訴人既對被繼承人黃石頭負
    有如附表一所示之債務，於遺產分割時，於超出其等所應受
    繼承債權23萬1269元之部分（上訴人部分為4 萬4171元；視
    同上訴人丙○○部分為111萬2172元；計算方式：000000-00
    0000=44171、0000000-000000=0000000），即應自其應繼分
    中扣還，經扣還後被繼承人黃石頭對上訴人及視同上訴人丙○○之債權數額，均超過上訴人及視同上訴人丙○○之應繼
    分，其情形如附表二所示。又因上訴人、視同上訴人丙○○
    對被繼承人黃石頭所負債務均超過其應繼分，故其2人即無
    從再分得被繼承人黃石頭之遺產，並應就超過其等應繼分之
    債務，對其餘繼承人之應繼分比例負清償之責。準此，被上
    訴人、視同上訴人戊○○、丁○○、甲○○、己○○、癸○○、壬○○應分得之被繼承人黃石頭對上訴人、視同上訴人
    丙○○之債權數額，分別如附表三、四所示。
九、再按法院裁判分割遺產訴訟之訴訟標的，應係繼承人請求法
    院裁判分割遺產（即形成公同共有關係消滅之單獨所有之法
    律關係）之形成權（最高法院73年2月28日73年度第2次民事
    庭會議決議參照），性質上為形成訴訟，於該勝訴判決確定
    後，始具形成效力。故本件雖准予被上訴人之請求而為遺產
    之分割，然仍須俟本件形成之訴判決確定，始發生消滅遺產
    之公同共有關係，而形成單獨所有之效力。亦即兩造間就遺
    產之公同共有關係，有待於本案判決確定始生消滅之效力，
    是被上訴人於本件遺產分割事件判決確定前，遽訴請上訴人
    應給付其分得部分之遺產，於法自非有據，難以准許，應予
    駁回。其假執行之聲請亦失所附麗，應併予駁回。
十、綜上所述，被上訴人本於分割遺產法律關係，請求分割被繼
    承人黃石頭之遺產，應予准許。本院就兩造被繼承人黃石頭
    所遺如附表一所示遺產，應以如主文第二、三項所示方法為
    之；而被上訴人、視同上訴人丙○○因對被繼承人黃石頭各
    負有如附表一所示之債務，是其等於扣除應繼分金額後，已
    無所得，並應分別對其餘繼承人清償如附表三、四所示之債
    務。原審所為准予分割之遺產範圍，及判命上訴人給付被上
    訴人25萬5411元，並准予假執行之宣告，均有未洽，上訴意
    旨指摘原判決不當，求予廢棄改判，為有理由，且就遺產分
    割部分，法院不受當事人所為聲明之拘束，爰由本院就原判
    決除確定部分外均予廢棄改判如主文第二、三項所示。
陸、又分割遺產之訴，係絕對必要共同訴訟，兩造間本可互換地
    位，本件關於分割遺產訴訟部分，被上訴人訴請分割雖於法
    有據，但上訴人應訴實因訴訟性質所不得不然，故所為之抗
    辯自為伸張或防衛權利所必要，是以本院認本件訴訟費用應
    依兩造間應繼分之比例分擔，較為公允，爰諭知如主文第四
    項所示，併此敘明。
柒、本案事實已臻明確，兩造其餘攻擊防禦方法，經核均不足以
    影響本判決結果，爰不一一論述。
捌、據上論結，本件上訴為有理由，應依民事訴訟法第436條之1
    第3項、第450條、第80條之1，判決如主文。
中    華    民    國    98    年    12    月    15    日
                  家事法庭      審判長法  官  王靜秋
                                      法  官  唐敏寶
                                      法  官  郭妙俐
上為正本係照原本作成。
本判決不得上訴。
中    華    民    國    98    年    12    月    15    日
                                      書記官  董美惠
附表一；應分割之遺產
┌──┬───────────┬────────────┐
│編號│    遺產項目          │   債權金額（新臺幣）   │
├──┼───────────┼────────────┤
│ 一 │  被繼承人黃石頭對上訴│       27萬5440元       │
│    │  人之債權            │                        │
├──┼───────────┼────────────┤
│ 二 │  被繼承人黃石頭對視同│      134萬3441元       │
│    │  上訴人丙○○之債權  │                        │
└──┴───────────┴────────────┘
附表二：經扣還後超出上訴人、視同上訴人丙○○應繼分之債權
┌──┬───────────┬────────────┐
│編號│    遺產項目          │   債權金額（新臺幣）   │
├──┼───────────┼────────────┤
│ 一 │  被繼承人黃石頭對上訴│        4萬4171元       │
│    │  人之債權            │                        │
├──┼───────────┼────────────┤
│ 二 │  被繼承人黃石頭對視同│      111萬2172元       │
│    │  上訴人丙○○之債權  │                        │
└──┴───────────┴────────────┘
附表三：上訴人應清償之債務金額
┌──┬───────────┬──────────────┐
│編號│     姓    名         │分歸取得之債權金額（新臺幣）│
├──┼───────────┼──────────────┤
│ 一 │      庚○○          │      8834元                │
├──┼───────────┼──────────────┤
│ 二 │      戊○○          │      8834元                │
├──┼───────────┼──────────────┤
│ 三 │      丁○○          │      8834元                │
├──┼───────────┼──────────────┤
│ 四 │      甲○○          │      8834元                │
├──┼───────────┼──────────────┤
│ 五 │      己○○          │      2945元                │
├──┼───────────┼──────────────┤
│ 六 │      癸○○          │      2945元                │
├──┼───────────┼──────────────┤
│ 七 │      壬○○          │      2945元                │
└──┴───────────┴──────────────┘
計算方式：（元以下均四捨五入）
(1)44171/5=8834.2
(2)44171/15=2944.7
附表四：視同上訴人丙○○應清償之債務金額
┌──┬───────────┬──────────────┐
│編號│     姓    名         │分歸取得之債權金額（新臺幣）│
├──┼───────────┼──────────────┤
│ 一 │      庚○○          │     22萬2435元             │
├──┼───────────┼──────────────┤
│ 二 │      戊○○          │     22萬2434元             │
├──┼───────────┼──────────────┤
│ 三 │      丁○○          │     22萬2434元             │
├──┼───────────┼──────────────┤
│ 四 │      甲○○          │     22萬2434元             │
├──┼───────────┼──────────────┤
│ 五 │      己○○          │      7萬4145元             │
├──┼───────────┼──────────────┤
│ 六 │      癸○○          │      7萬4145元             │
├──┼───────────┼──────────────┤
│ 七 │      壬○○          │      7萬4145元             │
└──┴───────────┴──────────────┘
計算方式：（原則上元以下四捨五入，庚○○部分略微調整）
(1)0000000/5=222434.4
(2)0000000/15=74144.8
附表五
┌──────────────┬────────────┐
│編號       姓      名       │      應   繼   分      │
├──┬───────────┼────────────┤
│ 一 │      庚○○          │         7分之1         │
├──┼───────────┼────────────┤
│ 二 │      戊○○          │         7分之1         │
├──┼───────────┼────────────┤
│ 三 │      丙○○          │         7分之1         │
├──┼───────────┼────────────┤
│ 四 │      丁○○          │         7分之1         │
├──┼───────────┼────────────┤
│ 五 │      甲○○          │         7分之1         │
├──┼───────────┼────────────┤
│ 六 │      辛○○          │         7分之1         │
├──┼───────────┼────────────┤
│ 七 │      己○○          │        21分之1         │
├──┼───────────┼────────────┤
│ 八 │      癸○○          │        21分之1         │
├──┼───────────┼────────────┤
│ 九 │      壬○○          │        21分之1         │
└──┴───────────┴────────────┘


司法院資訊處製作；財團法人民間司法改革基金會備份。
